公務員懲戒委員會議決書          100 年度鑑字第 11914  號
被付懲戒人  林清立
上列被付懲戒人因違法失職案件經內政部送請審議本會議決如下
    主  文
林清立休職，期間陸月。
    事  實
甲、內政部移送意旨：
一、被付懲戒人林清立係新北市（原臺北縣）政府警察局海山分
    局埔墘派出所巡佐，前於該局三重分局長泰派出所副所長任
    內，於 96 年 6  月 1  日與警員吳嘉榮、林志暐、周朋誼
    均明知線民王季雄召妓而查獲外籍應召女子甲○○，2 人並
    非朋友，林員等 4  人基於犯意聯絡，明知為不實事項，分
    由吳員指示王季雄證述其與遭查獲之甲○○係朋友關係，資
    為不繼續辦理該案之解套方式，王季雄依吳員指示及放任，
    而在長泰派出所內，與甲○○溝通勾串，使甲○○配合雙方
    係朋友之同一說法，警方延宕至同日 4  時 35 分，再分由
    吳員對王季雄製作警詢筆錄，指示王季雄依電腦螢幕所示筆
    錄內容陳稱認識甲○○，且亦未發生性行為，並由周員對甲
    ○○製作筆錄，而製作 2  人為朋友關係，說法相互吻合之
    警詢筆錄。長泰派出所並將前述不實事實，登載於臺北縣政
    府警察局員警工作紀錄簿，林員等 4  人明知甲○○係涉嫌
    違反社會秩序維護法及從事與申請停留原因不符之活動或工
    作，得強制驅逐出境，得於驅逐前收容之外國人，林清立竟
    指示逕讓甲○○離去，再分由林志暐毀棄公務員職務上所掌
    管之物品，將扣案之衛生紙團、保險套等證物丟棄，而足生
    損害於警察及移民機關處理案件之正確性。另同案吳員等 3
    人業經移付懲戒並議決在案，併予敘明。
二、林清立涉嫌刑法第 138  條毀棄公務員職務上掌管文書物品
    罪及第 213  條公文書不實登載罪，經臺灣板橋地方法院檢
    察署檢察官起訴，復經臺灣板橋地方法院刑事簡易判決略以
    ：「林清立共同公務員明知為不實之事項，而登載於職務上
    所掌之公文書，足以生損害於公眾及他人，處有期徒刑壹年
    貳月；又共同毀棄公務員職務上掌管之物品，處有期徒刑肆
    月。應執行有期徒刑壹年肆月，緩刑參年」確定。
三、被付懲戒人所為核有公務員懲戒法第 2  條第 1  款違法情
    事，爰依同法第 19 條規定，移請審議。
四、檢附證據（均影本在卷）：
（一）臺灣板橋地方法院檢察署檢察官 98 年度偵字第 2226 號
      起訴書 1  份。
（二）臺灣板橋地方法院 99 年度簡字第 2925 號刑事簡易判決
      1 份。
（三）臺灣板橋地方法院 99 年 6  月 8  日板院輔刑生 99 簡
      2925  字第 037304 號函 1  份。
乙、被付懲戒人申辯意旨：
    為被付懲戒謹提出申辯書事：
    緣申辯人林清立日前接奉貴會 100  年 1  月 4  日之臺會
    議字第 1000000021 號函，就申辯人因違法乙案遭內政部移
    送審議，並請申辯人於文到 10 日內提出申辯。就以內政部
    移送之違法事實，申辯人雖經判刑確定，接受科刑但併諭知
    緩刑宣告之判決。申辯人平日表現良好，亦非違法亂紀之人
    ，對內政部仍移送懲戒，實感心寒，為維權益，有必要提出
    答辯說明如次，尚盼貴會明鑑：
一、事實真相始末：
（一）按內政部移送申辯人之「違法事實」，為臺灣板橋地方法
      院 99 年度簡字第 2925 號簡易判決，該犯罪事實略如內
      政部公務員懲戒案件移送書所述之事實，茲有必要將始末
      向貴會秉明：
（二）本案之源起，96  年 6  月 1  日申辯人於所內四樓休息
      ，後接獲分局四組巡官周凌雲通知派人前往三重市集成路
      13  號「上格大飯店」接辦妨害風俗案件，於是便派遣所
      內同仁吳嘉榮與林志暐至三重市集成路 13 號「上格大飯
      店」接辦，並將人犯及物證一併帶返所偵辦。
（三）接辦同仁吳嘉榮與林志暐返所之後，向申辯人報告，於是
      申辯人便指派周朋誼製作應召女郎甲○○之詢問筆錄，吳
      嘉榮則製作王季雄之指證筆錄，林志暐將所查扣之物證等
      相關文件製作完成。申辯人將相關工作指派完成後便上四
      樓休息。正在休息時接獲同仁周朋誼以內線報告應召女郎
      甲○○要請辯護人到場，申辯人便指示讓她請辯護人。後
      吳嘉榮又報告案情不單純請申辯人下樓，申辯人下樓之後
      發現搜索扣押筆錄均未完成，於是申辯人便問甲○○現場
      所查扣之證物潤滑油、保險套、衛生紙等物品是否為渠所
      有，惟甲○○只承認潤滑油他所有，另保險套與衛生紙係
      王季雄在警方進入時自己提供給警方，申辯人察覺該案有
      問題後即告知同仁吳嘉榮，應把王季雄所指證筆錄要詳細
      問好完整。申辯人於討論案情時，發現同仁吳嘉榮放任證
      人王季雄至派出所外面撥打電話與他人連絡，不久一名自
      稱陳添丁之男子至本所找王季雄後，王季雄即辯稱與甲○
      ○是朋友關係，卻供稱是朋友關係並無金錢交易，如何構
      成妨害風俗案件，並且於警詢期間申辯人曾多次致電分局
      四組巡官周凌雲，欲向其報告有此情形，因周凌雲手機當
      時均無回應作罷。經同仁商討後，申辯人決定仍請同仁將
      雙方警詢筆錄完成，再作決定是否偵辦移送。周朋誼告知
      申辯人，該案複雜，且未至現場不知案情，無法協助偵查
      該案件，且該案未依程序製作現場搜索扣押筆錄及扣押物
      品清單，已涉有不合法程序，當時警詢甲○○筆錄時，其
      也未承認與王季雄有性交易情事。
（四）時約莫 4  時許，同仁林志暐因同日上午 10 時尚有勤務
      ，故請示申辯人是否可先行返家休息，林志暐則離開駐地
      返家休息。同日 10 時許，林志暐返所服勤時，本所志工
      於所內打掃環境，發現該案裝有證物之塑膠袋，並詢問林
      志暐是否需要留存。林志暐心想該案已無繼續偵辦，故無
      留存之必要，故將其丟棄，實與申辯人無關，何有犯毀棄
      公務員職務上掌管文書物品罪名。申辯人因擔服該所副所
      長一職，白天要處理所內事務，夜間要擔服擴大臨檢勤務
      ，返所已經是 1  時許，又碰上交辦案件複雜，又恐案件
      無法成立恐涉嫌妨害自由罪嫌，申辯人向甲○○告知現已
      深夜，是否有朋友能至派出所帶她回家，以免發生事故。
      甲○○告知她男朋友與她一起來臺灣，可通知他前來。申
      辯人待甲○○男朋友至所，並查問身分後，填寫案情及身
      分資料，填記於工作紀錄簿，由甲○○與男朋友簽名離開
      ，從頭徹尾實無有偽造公文書之故意。
二、申辯人所涉不法行為非屬重大，對社會公益尚無違害，亦獲
    緩刑宣告，並請貴會考量申辯人於案發時擔任警職經驗不足
    ，為不予懲戒處分或給予從寬從輕之處分，以勵自新。申辯
    人現任新北市政府警察局交通大隊板橋分隊小隊長，家有妻
    兒。於 76 年 7  月由警專畢業，分發臺北縣政府警察局三
    重分局服務，因該案件移送已有段期間，同仁想早點了結司
    法困擾，不想浪費司法資源而認罪協商。因發生此一憾事，
    同袍間不勝惋惜，實也為個人職場上之重大打擊。面對此一
    憾事，申辯人無論精神上或心理上均遭受前所未有之摧折，
    也經此事使個人對於職場領域有更深一層的體悟，申辯人經
    此事件，定終身引為警惕，而亦接受刑事科刑併予緩刑之宣
    告，實已受有相當之教訓。
（一）申辯人之公務員服務年資至今始 23 年（即 76 年 7  月
      任職迄今），於案發時始任警職二十年期間，並非列管人
      員，本著兢兢業業之精神，奉公守法，服務警界期間素行
      良好，本件因個人一時失慮，而違背相關法令規定之處理
      流程，致罹刑章，申辯人迄今深感悔悟，且身心皆受煎熬
      ，但對警職工作仍充滿熱忱，今後必痛定思痛，深切悔改
      ，絕不再犯。
（二）申辯人雖受刑事科刑併予緩刑之宣告，但不因此灰心喪志
      ，於工作上朝乾夕惕，於目前任職之單位承辦所有業務，
      且均能順利圓滿完成上級交付之任務。申辯人所涉既非貪
      瀆或係其他重大違法亂紀之事，申辯人就此已知所警惕，
      對於處理任何案件，務求更小心謹慎，秉持勿枉勿縱之精
      神，亦深盼貴會能體恤上情，能不對申辯人為懲戒處分，
      或是從輕從寬之處分，實感法便。
三、提出證據（均影本在卷）：
    附件一：臺灣板橋地方法院檢察署檢察官 98 年度偵字第
            2226  號起訴書乙份。
    附件二：臺灣板橋地方法院 99 年度簡字第 2925 號刑事簡
            易判決乙份。
    理  由
一、被付懲戒人林清立係新北市政府警察局交通警察大隊板橋分
    隊小隊長（100 年 1  月 21 日調任現職迄今）。原為新北
    市（原臺北縣）政府警察局海山分局埔墘派出所巡佐（97
    年 2  月 25 日至 100  年 1  月 21 日），前於臺北縣政
    府警察局三重分局長泰派出所（以下簡稱為長泰派出所）副
    所長任內（95  年 11 月 2  日至 96 年 6  月 28 日），
    於 96 年 6  月 1  日凌晨 1  時 30 分之後，在長泰派出
    所接獲臺北縣政府警察局三重分局（以下簡稱三重分局）第
    四組巡官周律廷（原名周凌雲）通知，關於線民王季雄於同
    日凌晨 1  時至 1  時 30 分許，在三重市集成路 13 號「
    上格大飯店」召妓，以觀光名義入境我國之馬來西亞籍女子
    甲○○應召，在上格大飯店從事性交易，經周律廷會同三重
    分局外事巡官葉哲良、外事警員施旭峰隨後入內取締查獲該
    案件，由長泰派出所接辦。被付懲戒人指派長泰派出所值班
    警員吳嘉榮、林志暐，至上格大飯店，將甲○○及現場查扣
    之衛生紙團、保險套、潤滑液等證物，帶回長泰派出所接辦
    。由警員吳嘉榮負責對王季雄製作筆錄，惟吳嘉榮未立即製
    作筆錄，放任王季雄離開長泰派出所 30 至 50 分鐘，王季
    雄返回後，因前述應召女子係經案外人陳添丁使用之行動電
    話門號，取得資訊召來甲○○，應召站打電話予陳添丁，責
    罵何以帶走小姐，王季雄因之向警方稱可否不辦理，以此安
    撫陳添丁。被付懲戒人與吳嘉榮、林志暐、及長泰派出所警
    員周朋誼討論後，決定不繼續辦理。被付懲戒人與警員吳嘉
    榮、林志暐、周朋誼（按此三人依序分別經本會於 99 年 7
    月 30 日、99  年 8  月 6  日、99  年 11 月 19 日，分
    別以 99 年度鑑字第 11752  號議決、99  年度鑑字第
    11761 號議決、99  年度鑑字第 11831  號議決，各予以降
    貳級改敘之懲戒處分），均明知由線民王季雄召妓而查獲外
    籍應召女子甲○○，其 2  人並非朋友，被付懲戒人與吳嘉
    榮、林志暐、周朋誼竟基於犯意聯絡，明知為不實事項，分
    由吳嘉榮指示王季雄證述其與遭查獲之甲○○係朋友，資為
    不繼續辦理之解套方式。王季雄乃依警員指示及放任，在長
    泰派出所內與甲○○溝通勾串，使甲○○配合雙方係朋友之
    同一說法。至同日 4  時 35 分，再分由吳嘉榮對王季雄製
    作筆錄，而製作由其指示王季雄依電腦螢幕所示筆錄內容陳
    稱認識甲○○，及未發生性行為之警詢筆錄，並由周朋誼對
    甲○○製作其與王季雄 2  人為朋友，說法相吻合之警詢筆
    錄。長泰派出所復將前述不實事實，登載於臺北縣政府警察
    局員警工作紀錄簿。被付懲戒人與吳嘉榮、林志暐、周朋誼
    等 4  人，明知甲○○係涉嫌違反社會秩序維護法及從事與
    申請停留原因不符之活動或工作，得強制驅逐出境，得於驅
    逐前收容之外國人，被付懲戒人竟指示逕讓甲○○離去，再
    分由林志暐毀棄公務員職務上所掌管之物品，將扣案之衛生
    紙團、保險套等證物丟棄，而足生損害於警察及移民機關處
    理案件之正確性。
    案經臺北縣政府警察局移送臺灣板橋地方法院檢察署檢察官
    偵查起訴。因被付懲戒人與同案被告吳嘉榮、林志暐、周朋
    誼等人自白犯罪，臺灣板橋地方法院認宜以簡易判決處刑，
    經合議庭裁定，由受命法官改依簡易程序，而以 99 年度簡
    字第 2925 號刑事簡易判決，依刑法第 213  條、第 138
    條規定，論以被付懲戒人共同公務員明知為不實之事項，而
    登載於職務上所掌之公文書，足以生損害於公眾及他人罪，
    處有期徒刑壹年貳月；又共同毀棄公務員職務上掌管之物品
    罪，處有期徒刑肆月。應執行有期徒刑壹年肆月，緩刑參年
    。並於 99 年 5  月 28 日確定在案。
二、上開事實，有臺灣板橋地方法院檢察署檢察官 98 年度偵字
    第 2226 號起訴書、臺灣板橋地方法院 99 年度簡字第
    2925  號刑事簡易判決及同院 99 年 6  月 8  日板院輔刑
    生 99 簡 2925 字第 037304 號敘明判決確定日期函等件影
    本，附卷可稽。有關被付懲戒人之職務調動情形，有警察人
    員人事資料簡歷影本在卷可查。
三、被付懲戒人申辯意旨雖以：該妨害風俗案警詢時，甲○○對
    現場所查扣之證物，僅承認潤滑油係其所有，另保險套與衛
    生紙謂係王季雄在警方（按指周律廷與葉哲良、施旭峰等人
    ）進入時，王季雄自己提供給警方等語。證人王季雄至派出
    所撥打電話，與他人聯絡，不久陳添丁至派出所找王季雄後
    ，王季雄即供稱與甲○○是朋友關係，並無金錢交易，如何
    構成妨害風俗案件。渠致電周凌雲（按即周律廷），手機無
    回應。經同仁商討後，渠決定仍請同仁將雙方警詢筆錄完成
    ，再作決定是否偵辦移送。周朋誼告知：該案複雜，未至現
    場不知案情，且未依規定程序製作現場搜索扣押筆錄及扣押
    物品清單，涉有不合法程序；當時警詢甲○○製作筆錄時，
    甲○○亦未承認與王季雄有性交易情事等語。渠因恐該妨害
    風俗案件無法成立，恐涉妨害自由罪嫌，故讓甲○○由朋友
    帶回家。渠待甲○○男友至派出所，並查明身分後，填寫案
    情及身分資料，填記於工作紀錄簿，由甲○○與其男友簽名
    離開。渠並無偽造公文書之故意。又該案裝有證物之塑膠袋
    ，是林志暐於同日 10 時許上班時，心想該案已無繼續偵辦
    ，無留存之必要，故將之丟棄，實與渠無關，何有犯毀棄公
    務員職務上掌管文書物品罪名云云。惟查其上開申辯，與刑
    事確定判決認定之事實不符，為不足採。又被付懲戒人另申
    辯：渠所涉不法行為，非屬重大，於案發時擔任警職經驗不
    足，至案發時，任警職二十年，奉公守法，素行良好，一時
    失慮，致罹刑章，迄今深感悔悟，今後絕不再犯。家有妻兒
    ，接受刑事科刑併予緩刑之宣告，已受有相當之教訓，就此
    已知所警惕，請貴會不予懲戒處分或給予從寬從輕之處分云
    云。要之，僅足供懲戒處分輕重之參考，與其所為其餘各節
    之申辯，經核均難資為免責之論據。是被付懲戒人違失事證
    ，已臻明確。核其所為，除觸犯刑法外，並有違公務員服務
    法第 5  條及第 20 條所定，公務員應誠實，對於職務上所
    保管之財物，應盡善良保管之責，不得毀損之旨，應依法酌
    情議處。爰審酌其行為之動機、目的、手段、行為人之生活
    狀況、品行、行為所生之損害或影響程度之輕重，及行為後
    之態度等一切情狀，予以如主文所示之懲戒處分。
據上論結，被付懲戒人林清立有公務員懲戒法第 2  條各款情事
，應受懲戒，爰依同法第 24 條前段、第 9  條第 1  項第 2
款及第 12 條議決如主文。
中    華    民    國   100    年    2     月    25    日
                    公務員懲戒委員會
                          主席委員長  謝  文  定
                              委  員  朱  瓊  華
                              委  員  洪  政  雄
                              委  員  許  國  宏
                              委  員  張  連  財
                              委  員  林  堭  儀
                              委  員  楊  隆  順
                              委  員  黃  水  通
                              委  員  沈  守  敬
                              委  員  彭  鳳  至
以上正本證明與原本無異。
中    華    民    國   100    年    3     月    1     日
                              書記官  李  唐  聿